臺灣臺東地方法院刑事判決　　　　　　　　96年度訴字第95號
公　訴　人　臺灣臺東地方法院檢察署檢察官
被　　　告　丁○○
　　　　　　　　　　(現另案於臺灣臺東監獄執行中)
指定辯護人　本院公設辯護人甲○○
上列被告因偽造文書等案件，經檢察官提起公訴 (96年度偵字第
583號)，聲請改依協商程序而為判決，本院合議庭裁定由受命法
官獨任進行量刑協商程序，判決如下：
    主  文
丁○○竊盜，累犯，處有期徒刑柒月；又行使偽造私文書，足以
生損害於他人，累犯，處有期徒刑月，臺東縣警察局東警交字
第Ｔ00000000號舉發違反道路交通管理事件通知單（含
通知聯及由通知聯複寫之移送聯、存查聯、迴覆聯）上收受通知
聯者簽章欄內偽造之戊○○署名各壹枚均沒收。應執行有期徒刑
拾月。臺東縣警察局東警交字第Ｔ00000000號舉發違反
道路交通管理事件通知單（含通知聯及由通知聯複寫之移送聯、
存查聯、迴覆聯）上收受通知聯者簽章欄內偽造之戊○○署名各
壹枚均沒收。
    犯罪事實及理由
一、犯罪事實：
(一)丁○○前於民國93年間因竊盜案件，經本院以93年度易字第
    217號判處有期徒刑6月確定，於94年8月4日縮短刑期執行完
    畢。仍不知悛悔，於95年10月間某日，在花蓮縣富里鄉○○○○路萬寧段道路旁之空地，竊取丙○○所有已於91年11月
    20日繳銷車牌之小貨車一部 (原車牌號碼G9-9493號，引擎
    號碼：S0000000K號)，得手後，作為交通工具使用。
(二)丁○○於95年11月27日上午8時55分許，駕駛上開竊得之自
    小貨車，行經臺東縣卑南鄉○○○○路362公里處 (即初鹿教
    會附近)，因該小貨車未懸車牌，為警察攔下告發，丁○○
    為逃避行政處罰責任，竟基於偽造署押及偽造私文書之犯意
    ，假冒「戊○○」之名義，陳報「戊○○」之年籍資料供警
    記載在臺東縣警察局東警交字第T00000000號舉發違反道路
    交通管理事件通知單 (下稱舉發通知單)上，並於該舉發通
    知單通知聯之「收受通知聯者簽章欄」內，以複寫之方式偽
    簽「戊○○」之署名 (舉發通知單為一式4聯，以複寫方式
    製作，一次在通知聯上簽名即同時於移送聯、存查聯、迴覆
    聯上各產生署名1枚)，偽造表示戊○○本人收受該舉發通知
    單通知聯之私文書，並將該私文書交還值勤之警員而為行使
    ，足以生損害於戊○○及警察機關、監理機關對違反道路交
    通管理事件執行之正確性。嗣因丙○○接獲稅捐稽徵處繳交
    牌照稅通知單，至交通部公路總局臺北區監理所花蓮監理站
    玉里分站查詢後，始循線查獲上情。
(三)案經臺東縣警察局移請臺灣臺東地方法院檢察署檢察官偵查
    起訴。
二、據以論罪之證據名稱：
(一)竊盜部份:
    1.被告丁○○於警詢、偵查中及本院訊問時之自白。
    2.證人丙○○於警詢中之證詞。
    3.本案遭竊之小貨車照片1張。
    3.本案遭竊之小貨車車籍作業查詢畫面1張。
    4.丙○○出具之贓物認領保管單1張。
(二)行使偽造私文書部份:
    1.被告丁○○於警詢、偵查中及本院訊問時之自白。
    2.證人戊○○於警詢中之證詞。
    3.臺東縣警察局東警交字第T00000000號舉發違反道路交通
      管理事件通知單存查聯影本1張。
    4.被告偽造戊○○簽名時之照片1張。
三、本案經檢察官與被告於審判外達成協商之合意且被告已認罪
    ，其合意內容為：被告願受科刑範圍為：竊盜罪，有期徒刑
    7月；行使偽造私文書罪，有期徒刑3月。應執行有期徒刑10
    月。經查，上開協商合意並無刑事訴訟法第455條之4第1項
    所列情形，檢察官聲請改依協商程序而為判決，本院爰不經
    言詞辯論，於協商合意範圍內為協商判決。
四、又臺東縣警察局東警交字第T00000000號舉發違反道路交通
    管理事件通知單(含通知聯及由通知聯複寫之移送聯、存查
    聯、迴覆聯)上「收受通知聯者簽章欄」內偽造「戊○○」
    名義之署名各1枚，不問屬於被告所有與否，應依刑法第219
    條規定，並予宣告沒收。
五、應適用之法條：依刑事訴訟法第455條之4第2項、第455條之
    8，刑法第320條第1項、第216條、第210條、第47條第1項、
    第219條、第51條第5款，判決如主文。
六、本判決除有刑事訴訟法第455條之4第1項第1款、第2款、第
    4款、第6款、第7款所定情形之一，或違反同條第2項規定者
    外，不得上訴。
七、如有前項得上訴之情形，得自收受判決送達之日起10日內，
    向本院提出上訴書狀，上訴於第二審法院。
本案經檢察官乙○○到庭執行職務。
中　　華　　民　　國　　96　　年　　5 　　月　　8 　　日
                  刑事第二庭    法  官  簡芳潔
以上正本證明與原本無異。
如不服本判決，應於判決送達後10日內向本院提出上訴狀 (須附
繕本)。「勿逕送上級法院」
告訴人或被害人對於判決如有不服具備理由請求檢察官上訴者，
其上訴期間之計算係以檢察官收受判決正本之日期為準。
                                書記官  尹玉琪
中　　華　　民　　國　　96　　年　　5 　　月　　8 　　日
附錄論罪科刑法條：
中華民國刑法第320條
意圖為自己或第三人不法之所有，而竊取他人之動產者，為竊盜
罪，處5年以下有期徒刑、拘役或5百元以下罰金。
意圖為自己或第三人不法之利益，而竊佔他人之不動產者，依前
項之規定處斷。
前二項之未遂犯罰之。
中華民國刑法第216條
行使第210條至第215條之文書者，依偽造、變造文書或登載不實
事項或使登載不實事項之規定處斷。
中華民國刑法第210條
偽造、變造私文書，足以生損害於公眾或他人者，處5年以下有
期徒刑。
